# 购买融券的资金能在其他货币资金里核算吗？

提问人：llp8706 时间：2019-01-05 23:19:40
请教陈版及各位大咖，购买融券的资金能在其他货币资金里核算吗？

回答人：chenyiwei
如果该资金目前尚未实际购入相关的金融产品，仍存放在以本企业名义开立的资金账户中，本企业可以随时将其取回的，则可以列报为其他货币资金。
其他情形需提供进一步信息后才能具体讨论。